臺灣高等法院刑事裁定
109年度聲字第3433號
聲  請  人  臺灣高等檢察署檢察官
受  刑  人  周健任




上列聲請人因受刑人數罪併罰有二裁判以上，聲請定其應執行之
刑（聲請案號：臺灣高等檢察署109年度執聲字第1662號），本
院裁定如下：
    主  文
周健任犯如附表所示各罪所處之刑，應執行有期徒刑拾年，併科
罰金新臺幣拾貳萬元，罰金如易服勞役，以新臺幣壹仟元折算壹
日。
    理  由
一、聲請意旨略以：受刑人周健任因違反槍砲彈藥刀械管制條例
    等數罪，先後經判決確定如附表所示之刑，應依刑法第50條
    第1項第1款、第2款、第53條、第51條第5款、第7款規定，
    定其應執行刑，爰依刑事訴訟法第477條第1項聲請裁定等語
    。
二、按裁判確定前犯數罪者，併合處罰之，但得易科罰金與不得
    易科罰金之罪，不在此限；前項但書情形，受刑人請求檢察
    官聲請定應執行刑者，依第51條規定定之；數罪併罰，有二
    裁判以上者，依第51條之規定，定其應執行之刑；數罪併罰
    ，分別宣告多數有期徒刑者，於各刑中之最長期以上，各刑
    合併之刑期以下，定其刑期，但不得逾30年，刑法第50條第
    1項但書第1款、第2項、第53條及第51條第5款分別定有明文
    。準此，合於數罪併罰之數罪，其中有得易科罰金之罪與不
    得易科罰金之罪，須經受刑人請求檢察官聲請，始得依刑法
    第51條第5款之規定定其應執行之刑。又數罪併罰中之一罪
    ，依刑法規定得易科罰金，若因與不得易科之他罪併合處罰
    結果，而不得易科罰金時，原可易科罰金部分所處之刑，自
    亦無庸為易科折算標準之記載，司法院釋字第144號解釋意
    旨亦可資參照。再按數罪併罰之定執行刑，係基於刑罰經濟
    與責罰相當之考量，所為一新刑罰之宣告，並非給予受刑人
    不當利益，法院於審酌個案具體情節，裁量定應執行之刑時
    ，除應嚴格遵守刑法第51條所定方法為規範量刑之外部性界
    限外，其所定之執行刑，祇須無全然喪失權衡意義或裁量行
    使顯然有違比例原則之情形，並不悖於定應執行刑之恤刑目
    的者，即無違法（最高法院108年度台抗字第326號裁定意旨
    參照）。又刑事訴訟法第370條第2項、第3項，已針對第二
    審上訴案件之定應執行之刑，明定有不利益變更禁止原則之
    適用；而分屬不同案件之數罪併罰有應更定執行刑之情形，
    倘一裁判宣告數罪之刑，曾經定其執行刑，再與其他裁判宣
    告之刑定其執行刑時，在法理上亦應同受此原則之拘束。亦
    即，另定之執行刑，其裁量所定之刑期，不得較重於前定之
    執行刑加計後裁判宣告之刑之總和（最高法院103年度台抗
    字第674號、第707號裁定意旨參照）。　　　
三、經查，本件受刑人因犯施用第二級毒品罪、販賣第二級毒品
    罪、恐嚇取財得利罪、非法持有可發射子彈具有殺傷力槍枝
    罪、未經許可持有手槍罪等數罪，先後經臺灣新北地方法院
    及本院判處如附表各編號所示之刑，均經確定在案，此有上
    開判決、本院被告前案紀錄表存卷可佐。又附表編號1至4所
    處罪刑係得易科罰金，與附表編號5至10所處罪刑均係不得
    易科罰金之罪刑，固合於刑法第50條第1 項但書之規定，惟
    受刑人已同意檢察官向法院聲請定其應執行刑，並於「定刑
    聲請切結書」親自簽名捺印，有該切結書附卷可參，本院自
    應依刑法第50條第2 項之規定，依同法第51條規定定其應執
    行刑。茲檢察官向最後事實審之本院聲請定其應執行之刑，
    本院審核認其聲請於法尚無不合，經審酌受刑人如附表各罪
    所示刑度之外部限制（總刑期為有期徒刑23年8月，併科罰
    金總額新臺幣15萬元）、附表編號2、3所示之罪前經臺灣新
    北地方法院以108年度審訴字第1296號判決定應執行有期徒
    刑8月、附表編號5至8所示之罪則經臺灣新北地方法院以108
    年度訴字第365號判決定應執行有期徒刑4年2月（嗣經本院1
    08年度上訴字第3536號判決駁回上訴確定），及受刑人所犯
    如附表編號9、10 所示之非法持有可發射子彈具殺傷力槍枝
    罪、未經許可持有手槍罪之犯罪時間固然有所間隔，但犯罪
    類型、行為態樣、動機均相似，責任非難重複程度較高；又
    如附表編號1至3所示之罪係施用毒品罪、附表編號5至8所示
    之罪係販賣毒品罪，此二類犯罪類型固不相同，惟各自行為
    態樣、動機均相同，此部分責任非難重複之程度亦較高，且
    審酌受刑人所犯其餘恐嚇取財得利罪之法律目的、受刑人違
    反之嚴重性、所犯數罪為整體非難評價，及貫徹刑法量刑公
    平正義理念之內部限制等，定其應執行之刑如主文所示及就
    併科罰金部分，諭知易服勞役之折算標準。
四、據上論斷，爰依刑事訴訟法第477 條第1 項，刑法第53條、
    第51條第5 款、第7 款、第42條第3 項前段，裁定如主文。
中　　華　　民　　國　　109 　年　　9 　　月　　3 　　日
              　　刑事第十八庭  審判長法　官  何俏美
                                      法　官  黃紹紘
                                      法　官  陳海寧
以上正本證明與原本無異。      
如不服本裁定，應於收受送達後5日內向本院提出抗告狀。
                                      書記官  謝文傑
中　　華　　民　　國　　109 　年　　9 　　月　　3 　　日
附表：
編  號  罪  名  宣告刑  犯罪日期 最後事實審  確定判決      法院案號 判決日期 法院案號 確定日期 1 施用第二級毒品 有期徒刑2月 107年9月10日20時20分許為警採尿前回溯96小時內之某時 臺灣新北地方法院107年度簡字第8819號 108年1月3日 臺灣新北地方法院107年度簡字第8819號 108年4月12日 2 施用第二級毒品 有期徒刑3月 108年1月10日10時56分許採尿回溯96小時內之某時 臺灣新北地方法院108年度審訴字第1296號 108年8月26日 臺灣新北地方法院108年度審訴字第1296號 108年9月17日 3 施用第一級毒品 有期徒刑6月 108年1月10日10時56分許採尿回溯26小時內之某時 臺灣新北地方法院108年度審訴字第1296號 108年8月26日 臺灣新北地方法院108年度審訴字第1296號 108年9月17日 4 恐嚇取財得利罪 有期徒刑4月 106年9月26日前某時至107年5月11日16時22分許之期間 臺灣新北地方法院108年度審易字第3255號 109年3月18日 臺灣新北地方法院108年度審易字第3255號 109年4月29日 5 販賣第二級毒品 有期徒刑3年8月 107年12月10日20、21時許 臺灣高等法院108年度上訴字第3536號 109年3月19日 臺灣高等法院108年度上訴字第3536 號 109年4月17日 6 販賣第二級毒品 有期徒刑3年7月 107年11月28日20時48分許後某時 臺灣高等法院108年度上訴字第3536號 109年3月19日 臺灣高等法院108年度上訴字第3536號 109年4月17日 7 販賣第二級毒品 有期徒刑3年7月 107年12月1日23時6分許後之某時 臺灣高等法院108年度上訴字第3536號 109年3月19日 臺灣高等法院108年度上訴字第3536號 109年4月17日 8 販賣第二級毒品 有期徒刑3年7月 107年12月4日晚間7時39分許後之某時 臺灣高等法院108年度上訴字第3536號 109年3月19日 臺灣高等法院108年度上訴字第3536號 109年4月17日 9 非法持有可發射子彈具殺傷力之槍枝罪 有期徒刑3年6月，併科罰金新臺幣5萬元（罰金如易服勞役以新臺幣1,000元折算1日） 107年9月10日前某時至107年9月10日15時許 臺灣高等法院108年度上訴字第2040號 108年7月30日 最高法院109年度台上字第3007號 109年7月9日 10 未經許可持有手槍罪 有期徒刑4年6月，併科罰金新臺幣10萬元（罰金如易服勞役以新臺幣1,000元折算1日） 107年5月間某日至107年6月9日 臺灣高等法院109年度上訴字第672號 109年5月12日 臺灣高等法院109年度上訴字第672號 109年6月11日 備註： ⑴編號2至3所示之刑，前經臺灣新北地方法院以108年度審訴字第1296號判決定應執行有期徒刑8月確定。 ⑵編號5至8所示之刑，前經臺灣新北地方法院以108年度訴字第365號判決定應執行有期徒刑4年2月，    嗣臺灣高等法院以108年度上訴字第3536號判決駁回上訴確定。